# 早期初创公司代为出资的问题

提问人：hakyia 时间：2022-10-13 16:07:08
请教陈版，我们在对早期公司进行财务尽调时发现存在注册资本代为出资的问题。比如：A和B成立一家公司，注册资本 100 万，各自出资 50 万。其中A的出资款由向第三人C借款而来，在A进行注册资本缴纳后，再以公司向C提供往来款借款的方式将 50 万转给第三人C，使得公司账面形成对C的其他应收款。对于第三人C来说，一开始借给A的款项已经由公司转过来了，所以第三人C暂无无法联系到。在这种情况下，公司的其他应收款往来款应该怎么处置比较好呢？可以由股东A以第三人C的名义向公司还款吗，比如A在转账时备注：代C还款或者有其他合规的解决方案吗，谢谢陈版！

回答人：chenyiwei
这属于历史沿革瑕疵，建议首先进行差错更正，将虚增的实收资本和虚挂的对C往来款对冲，然后由真实股东A重新对公司以货币出资，并对该次重新出资进行验资，据此确认真正的实收资本增加。

提问人：hakyia 时间：2022-10-19 10:01:38
谢谢陈版主~想再请问下如果之前的出资已经做过了验资报告，原来虚增的那部分实收资本可以冲销吗

回答人：chenyiwei
可以。建议由现任会计师重新出具验资报告或者验资复核报告。